【裁判字號】    98,家聲,253
【裁判日期】    980731
【裁判案由】    變賣遺產
【裁判全文】
臺灣板橋地方法院民事裁定             98年度家聲字第253號
聲  請  人  李依蓉律師（被繼承人甲○○之遺產管理人）
上列聲請人聲請變賣被繼承人甲○○遺產事件，本院裁定如下：
    主    文
被繼承人甲○○所有如附表所示之不動產，准聲請人依市價變賣
。
聲請費用由被繼承人甲○○遺產負擔。
    理    由
一、本件聲請意旨略以：被繼承人甲○○於民國94年4 月2 日死
    亡，並遺有臺北縣新莊市○○段00000-000 建號（門牌：台
    北縣新莊市○○街9 巷5 號5 樓）房屋1 棟（所有權全部）
    、台北縣新莊市○○段0000-0000 地號土地（應有部分為萬
    分之26）、台北縣新莊市○○段0000-000地號土地（應有部
    分為萬分之26）2 筆，前經鈞院以96年度繼字第288 號民事
    裁定指定賴宏宗律師為被繼承人甲○○之遺產管理人，於該
    裁定理由中已敘明被繼承人甲○○之繼承人均已拋棄繼承，
    並以96年度家催字第248 號裁定准對其債權人及受遺贈人為
    公示催告，經於96年12月14日刊報，期限於97年12月13日屆
    滿。於前開公示催告期間內，有合作金庫商業銀行股份有限
    公司向鈞院聲明債權額為新台幣2,351,850 元、台北皇家社
    區公寓大廈管理委員會於97年10月31日向遺產管理人賴宏宗
    律師陳銘債權額為3,000 元。至於渣打國際商業銀行股份有
    限公司雖曾向遺產管理人賴宏宗律師陳明債權，然其債權額
    並不確定，亦未於公示催告期間內，向鈞院聲明債權及其數
    額，依前開公示催告之意旨，僅得在賸餘遺產之範圍內行使
    權利。其後，於97年12月間，因遺產管理人賴宏宗律師職務
    變動，無法再勝任被繼承人甲○○遺產管理人之職務，遂聲
    請鈞院改命聲請人為被繼承人甲○○之遺產管理人，有鈞院
    97年度財管字第101 號民事裁定為證，為便於清償被繼承人
    甲○○之債務，爰依民法第1179條第2 項、第1132條第2項
    規定，聲請准予變賣被繼承人甲○○上述不動產等語。
二、按法院依非訟事件第149 條第1 項、第3 項規定指定之遺產
    管理人，為清償債權或交付遺贈物有變賣遺產之必要者，依
    民法第1179條第2 項規定，其變賣遺產，應經親屬會議之同
    意始得為之。又親屬會議不能召開或召開有困難時，依法應
    經親屬會議之事項由有召集權人聲請法院處理之，民法第11
    32條亦定有明文。
三、聲請人主張之事實，業據其提出被繼承人甲○○之除戶戶籍
    謄本、財政部台北市國稅局財產歸屬資料清單、本院96年度
    繼字第288 號民事裁定、本院96年度家催字第248 號民事裁
    定、本院97年度財管字第101 號民事裁定、合作金庫商業銀
    行股份有限公司之民事陳報狀、台北皇家社區公寓大廈管理
    委員會之郵局存證信函各1 件（以上均影本）為證，且其自
    公示催告最後登載新聞紙之96年12月14日迄今已逾1 年，亦
    有該新聞紙1 紙在卷可稽，堪信為真實。
四、聲請人為便於清償被繼承人甲○○之債務，確有變賣如附表
    所示之遺產之必要，依前揭規定意旨，其聲請准予變賣被繼
    承人甲○○之遺產，核無不合，應予准許。
五、依非訟事件法第21條，裁定如主文。
中    華    民    國    98    年    7     月    31    日
                  家事法庭  法  官  郭光興
以上正本證明與原本無異。
如不服本裁定應於送達後10日內向本院提出抗告狀。
中    華    民    國    98    年    8     月    3     日
                            書記官  簡維萍
附表：被繼承人甲○○所有之不動產
┌──┬───────────────┬────────┐
│編號│       建物或土地編號         │  權利範圍      │
├──┼───────────────┼────────┤
│ 1  │臺北縣新莊市○○段00000-000建 │    全部        │
│    │號（門牌：台北縣新莊市○○街9 │                │
│    │巷5號5樓）                    │                │
├──┼───────────────┼────────┤
│ 2  │台北縣新莊市○○段0000-0000地 │ 10000分之26    │
│    │號土地                        │                │
├──┼───────────────┼────────┤
│ 3  │台北縣新莊市○○段0000-000地號│ 10000分之26    │
│    │土地                          │                │
└──┴───────────────┴────────┘


司法院資訊處製作；財團法人民間司法改革基金會備份。
